【裁判字號】    97,審易,34
【裁判日期】    970312
【裁判案由】    竊盜
【裁判全文】
臺灣高雄地方法院刑事判決              97年度審易字第34號
公  訴  人  臺灣高雄地方法院檢察署檢察官
被      告  甲○○
上列被告因竊盜案件，經檢察官提起公訴（96年度偵字第27583
號），被告於本院審理期日為有罪之陳述，經裁定依簡式審判程
序審理，判決如下：
    主  文
甲○○攜帶兇器踰越門扇竊盜，處有期徒刑肆月。又攜帶兇器踰
越安全設備竊盜，處有期徒刑肆月。又踰越安全設備竊盜，處有
期徒刑陸月。應執行有期徒刑壹年。緩刑貳年。
    事  實  及  理  由
一、犯罪事實：
    甲○○各基於意圖為自己不法所有之犯意，分別為下述竊盜
    犯行：
(一)於96年9 月15日16時許，攜帶客觀上足對人之生命及身體安
    全構成威脅而具有危險性，可供兇器使用之鐵鎚及扳手各1
    支（下稱前開鐵鎚及扳手各1 支），前往丙○○（起訴書誤
    載為蔡「黃」趁，應予更正）所管理、址設高雄縣橋頭鄉橋
    南村青埔巷6 號之工寮（下稱前開工寮，起訴書誤載為「住
    宅」，應予更正），繼則踰越該工寮所裝設、前遭他人破壞
    之玻璃門，侵入該工寮內竊取其內放置之鐵櫃1 只，得手後
    販予不知情之資源回收廠人員，得款花用一空。
(二)於96年9 月20日16時許，攜帶客觀上足對人之生命及身體安
    全構成威脅而具有危險性，可供兇器使用之前開鐵鎚及扳手
    各1 支，前往前開工寮，繼則踰越該工寮所裝設、係屬安全
    設備之窗戶，侵入工寮內竊取其內放置之乙炔桶3 支，得手
    後販予不知情之資源回收廠人員，得款花用一空。
(三)於96年9 月25日16時30分許，徒手前往前開工寮，並踰越該
    工寮所裝設、係屬安全設備之窗戶，侵入工寮內竊取其內放
    置之鐵櫃2 只（價值合計新臺幣〔下同〕5,000 元）得手。
    嗣於同日16時50分許，甲○○搬運該2 只甫竊得之鐵櫃正欲
    離去之際，為丙○○撞見，並旋報警前來將甲○○當場逮獲
    ，甲○○另於警方發覺前，主動向承辦員警坦言自己別涉前
    開（一）、（二）所示之2 次竊盜犯行，且願接受裁判。
二、上開犯罪事實，有下列證據足資證明：
  1.被告迭於警詢、偵查及本院審理中之自白。
  2.證人即被害人丙○○於警詢中之陳述。
  3.贓物認領保管單1 份。
  4.查獲照片5 張。
  5.本院97年2 月13日辦理刑事案件電話紀錄查詢表1 份。
  6.承辦員警職務報告1 紙。
三、按刑法第321 條第1 項第3 款之攜帶兇器竊盜罪，係以行為
    人攜帶兇器竊盜為其加重條件，此所謂兇器，其種類並無限
    制，凡客觀上足對人之生命、身體、安全構成威脅，具有危
    險性之兇器均屬之，且祇須行竊時攜帶此種具有危險性之兇
    器為已足，並不以攜帶之初有行兇之意圖為必要（最高法院
    79年台上字第5253號判例意旨參照）；又窗戶係供通風之安
    全設備，並非供人爬進爬出之用，爬窗行竊，自係構成刑法
    第321 條第1 項第2 款之踰越安全設備竊盜罪（最高法院70
    年度台上字第3809號判決意旨參照）。查鐵鎚、扳手之鎚頭
    、鑽頭部分，一般係金屬作成，為眾所週知，則該等物品在
    客觀上自足對人之生命、身體安全構成威脅，具有危險性，
    而可供兇器使用，是故核被告關於犯罪事實欄（一）所為，
    係犯刑法第321 條第1 項第3 款、第2 款之攜帶兇器踰越門
    扇竊盜罪；關於犯罪事實欄（二）所為，係犯刑法第321 條
    第1 項第3 款、第2 款之攜帶兇器踰越安全設備竊盜罪；另
    關於犯罪事實欄（三）所為，則係犯刑法第321 條第1 項第
    2 款之踰越安全設備竊盜罪（檢察官已當庭更正論罪法條〔
    本院卷第17頁參照〕，且被告所犯均屬刑法第321 條第1 項
    之加重竊盜罪，論罪科刑之法條本係相同，亦不生變更起訴
    法條之問題〔最高法院95年度台上字第472 號判決意旨參照
    〕）。被告於警方發覺其涉及犯罪事實欄（一）、（二）各
    所示之竊盜犯行前，主動向警供承該2 次竊盜犯行，有前開
    職務報告1 紙在卷可按，被告就該2 次竊盜犯行，乃係對於
    未經發覺之罪自首並願接受裁判，均應依刑法第62條前段規
    定，減輕其刑。被告所犯前開3 罪間，犯罪手法未盡相同，
    且時間復相隔數日餘，顯係基於各別犯意所分別實行者，應
    分論併罰。
四、本院審酌被告不思以正當方式賺取財物，竟圖私慾，迭以踰
    越門扇（或安全設備）之手法竊取他人財物，甚且攜帶兇器
    犯之，所為誠屬不該。惟念被告犯後始終坦承犯行，有所悔
    悟，又其所竊得之物品價值應非甚鉅，部分更已發還予被害
    人，並業獲得被害人之諒解，有前開贓物認領保管單、電話
    紀錄表各1 份存卷足憑，犯後態度尚稱良好等一切情狀，爰
    分別量處如主文所示之刑，並為被告定其應執行之刑。末被
    告前未曾因故意犯罪受有期徒刑以上刑之宣告，有臺灣高等
    法院被告前案紀錄表1 份在卷足憑，其因一時失慮，偶罹刑
    典，且其犯後坦承犯行，有所悔悟，並已獲得被害人之諒解
    ，態度尚佳，俱如前述，經此罪刑之宣告後，當知所警惕，
    信無再犯之虞，本院認前開所宣告之刑，以暫不執行為適當
    ，爰依刑法第74條第1 項第1 款予以宣告緩刑2 年，以啟自
    新。
五、被告執犯犯罪事實欄（一）、（二）所示犯行之鐵鎚、扳手
    已遭被告丟棄而滅失，為被告於本院審理中陳述明確，爰不
    為沒收之宣告，附此敘明。
據上論結，應依刑事訴訟法第273 條之1 第1 項、第299 條第1
項前段、第310 條之2 、第454 條第1 項，刑法第321 條第1 項
第3 款、第2 款、第62條前段、第51條第5 款、第74條第1 項第
1 款，判決如主文。
本案經檢察官乙○○到庭執行職務。
中    華    民    國    97    年    3     月    12    日
                  刑事第七庭  法  官  莊珮吟
以上正本證明與原本無異。
如不服本判決應於收受本判決後10日內向本院提出上訴書狀，並
應敘述具體理由，如未敘述上訴理由者，應於上訴期間屆滿後20
日內補提理由書狀於本院（均須按他造當事人之人數附繕本）「
切勿逕送上級法院」。
中    華    民    國    97    年    3     月    12    日
                              書記官  黃園芳
◎附錄本判決論罪之法條：
《刑法第321 條第1 項第2 款、第3 款》
犯竊盜罪而有左列情形之一者，處6 月以上、5 年以下有期徒刑
：
二、毀越門扇、牆垣或其他安全設備而犯之者。
三、攜帶兇器而犯之者。


司法院資訊處製作；財團法人民間司法改革基金會備份。
